---
title: "TP_4_Shiny"
author: "Charley"
date: "2023-04-25"
output: html_document
---

```{r setup, include=FALSE}
knitr::opts_chunk$set(echo = TRUE)
library(palmerpenguins)
library(ggplot2)
```

# Pingouins d’Antarctique

```{R}
penguins <- na.omit(penguins)
```

## Longeur des ailes

**Question :** "Les différentes espèces de pingouins ont-elles des ailes de longueur différente ?"

**Individu**: Les pingouins de différentes espèces présents dans l'archipel

**Population**:  Tous les pingouins de différentes espèces présents dans l'archipel

**Échantillon**:  Les pingouins obsérvés dans la librarie

**Variable**: Longueur des ailes : Quantitative, connu

**Modalité**: Un nombre réel positif


```{R}

ggplot(penguins, aes(x = flipper_length_mm, fill = species)) +
  geom_histogram(alpha = 0.4, position = "identity", bins = 15) +
  labs(x = "Longueur des ailes (mm)", y = "Nombre d'individus") +
  ggtitle("Comparaison de la longueur des ailes entre les espèces de pingouins") +
  scale_fill_brewer(palette = "Set1")

```
## Histogramme avec sexe : 

```{R}

ggplot(penguins, aes(x = flipper_length_mm, fill = sex)) +
  geom_histogram(position = "identity", alpha = 0.7, bins = 15) +
  labs(x = "Longueur des ailes (mm)", y = "Fréquence", fill = "Sexe") +
  facet_wrap(~ species, ncol = 1, scales = "free") +
  scale_fill_manual(values = c("#F8766D", "#00BFC4"))
```

## Boxplots avec sexe :

Le boxplot est plus adapté pour représenter l'espèce dans les diagrammes, car l'ajout des données de sexe dans un histogramme surchargerait le graphique en couleurs et le rendrait illisible. En revanche, en ajoutant les données de sexe dans le boxplot, il sera possible de comparer visuellement chaque espèce et les sexes correspondants un par un pour chaque espèce.

```{r}
ggplot(penguins, aes(x = species, y = flipper_length_mm, fill = sex)) +
  geom_boxplot(alpha = 0.5) +
  labs(title = "Comparaison de la longueur des ailes par sexe",
       x = "Species", y = "Flipper length (mm)") +
  theme_minimal()
```

## Dimensions du bec

**Question :** "Les pingouins avec un bec plus longs ont-ils un bec plus large ?"

**Individu**: Les pingouins de différentes espèces présents dans l'archipel

**Population**:  Tous les pingouins de différentes espèces présents dans l'archipel

**Échantillon**:  Les pingouins obsérvés dans la librarie

**Variable**: Longueur du bec : Quantitative, connu

**Modalité**: Un nombre réel positif

### Reprensentation avec toutes les espèces melangés

```{R}
ggplot(penguins, aes(x = bill_length_mm, y = bill_depth_mm)) +
  geom_point() +
  geom_smooth(method = "lm", se = FALSE) +
  labs(x = "Longueur du bec (mm)", y = "Largeur du bec (mm)") +
  ggtitle("Relation entre la longueur et la largeur du bec chez les pingouins")
```


### Reprensentation avec les espèces par couleur

```{R}
ggplot(penguins, aes(x = bill_length_mm, y = bill_depth_mm, color = species)) +
  geom_point() +
  geom_smooth(method = "lm", se = FALSE) +
  labs(x = "Longueur du bec (mm)", y = "Largeur du bec (mm)") +
  ggtitle("Relation entre la longueur et la largeur du bec chez les pingouins") +
  scale_color_brewer(palette = "Set1")
```
En analysant le nuage de points représentant la relation entre la longueur et la largeur du bec des pingouins, en mélangeant toutes les espèces, il est difficile d'extrapoler une tendance générale. Cependant, en examinant les données spécifiques à chaque espèce individuellement, nous observons clairement une tendance se dessiner.

Les pingouins de chaque espèce semblent suivre une relation cohérente entre la longueur et la largeur de leur bec. Par exemple, certaines espèces peuvent présenter des becs plus longs et plus larges, tandis que d'autres peuvent avoir des becs plus courts mais plus larges. Cette variation peut être liée aux adaptations spécifiques à chaque espèce en fonction de leur environnement et de leurs besoins alimentaires.

## Shiny 

